---
output: github_document
---

<!-- README.md is generated from README.Rmd. Please edit that file -->

```{r, include = FALSE}
knitr::opts_chunk$set(
  collapse = TRUE,
  comment = "#>",
  fig.path = "man/figures/README-",
  out.width = "100%"
)
```

# readdat5

5chのスレを専用ブラウザで開いた時に保存されるdatファイルを読み込んで、そのスレの各レスを行に持つdata.frameを返します。

<!-- badges: start -->
<!-- badges: end -->

## インストール

以下でインストールできます。

```{r,eval=FALSE}
remotes::install_github("suzuna/readdat5")
```

remotesパッケージが入っていない場合は、先に以下を実行して、remotesパッケージをインストールしてください。

```{r,eval=FALSE}
install.packages("remotes")
```

## 使用例

このパッケージには、関数read_datのみが含まれます。この関数は、5chのスレを専用ブラウザで開いた時に保存されるdatファイルを読み込んで、そのスレの各レスのdata.frameを返す関数です。

```{r,eval=FALSE}
read_dat(file="foo.dat",br_char="[br]",encoding="Shift-JIS")
```

引数は以下の通りです。

- file: datファイルのパスです。
- br_char: レスの中に含まれる改行を、この引数で与えた文字列で表します。デフォルトは"[br]"です。なお、br_charの中には、"<"と">"は使用しないでください。read_datの中で、datファイルに含まれるhtmlタグを取り除くのですが、htmlタグだとみなされて消去されます。
- encoding: datファイルのエンコーディングです。デフォルトは"Shift-JIS"です。環境によってはUTF-8を指定しないと読み込めないかもしれません。

返り値は、以下の列を持つdata.frameです。

- dat_id: datファイルの名前
- thread_title: スレのタイトル
- res_number: レスの番号
- name: レスの名前欄
- mail: レスのメール欄
- datetime: レスの投稿日時
- id: レスのID
- content: レスの内容（改行はbr_charで指定した文字で表されます）

なお、元のレスの投稿日時が"2021/1/1 01:23:45.67"のようにミリ秒以下まで存在する場合、関数を実行する前に以下を実行するとdatetimeがミリ秒以下まで表せるようになります。

```{r,eval=FALSE}
options(digits.secs=2)
```

2個以上のファイルパスを与えることはできません。2個以上のファイルパスを与えたい場合には、purrr::map_dfrなどを用いてください。

```{r,eval=FALSE}
file_path <- c("foo.dat","bar.dat")
map_dfr(file_path,~read_dat(file=.x,br_char="[br]",encoding="Shift-JIS"))
```

読み込みたいdatファイルが大量にある場合は、furrr::future_map_dfrを用いると、並列化によって高速に読み込めます。

```{r,eval=FALSE}
file_path <- list.files("たくさんのdatファイルが入ったフォルダ")

library(furrr)
# CPUの全てのスレッドを用いる
plan(multisession)
future_map_dfr(file_path,~read_dat(file=.x,br_char="[br]",encoding="Shift-JIS"),.progress=TRUE)
```

