---
output: github_document
---

<!-- README.md is generated from README.Rmd. Please edit that file -->

```{r, include = FALSE}
knitr::opts_chunk$set(
  collapse = TRUE,
  comment = "#>",
  fig.path = "man/figures/README-",
  out.width = "100%"
)
```

# readdat5

5ch（旧2ch）のスレを専用ブラウザで開いた時に保存されるdatファイルを読み込んで、そのスレの各レスを行に持つdata.frameを返します。

<!-- badges: start -->
<!-- badges: end -->

## インストール

```{r,eval=FALSE}
remotes::install_github("suzuna/readdat5")
```

## 使用例

### read_dat

5chのスレを専用ブラウザで開いた時に保存されるdatファイルを読み込んで、そのスレの各レスのdata.frameを返す関数です。

```{r,eval=FALSE}
read_dat(file,br_char="[br]",encoding="Shift-JIS")
```

引数は以下の通りです。

- file: datファイルのパスです。
- br_char: レスの中に含まれる改行を、この引数で与えた文字列で表します。デフォルトは"[br]"です。なお、br_charの中には、"<"と">"は使用しないでください。read_datの中で、datファイルに含まれるhtmlタグを取り除いているのですが、htmlタグだとみなされて消去されます。
- encoding: datファイルのエンコーディングです。デフォルトは"Shift-JIS"です。環境によってはUTF-8を指定しないと読み込めないかもしれません。

返り値は、以下の列を持つdata.frameです。

- dat_id: datファイルの名前（character）
- thread_title: スレのタイトル（character）
- res_number: レスの番号（integer）
- name: レスの名前欄（character）
- mail: レスのメール欄（character）
- datetime: レスの投稿日時（character）
- id: レスのID（character）
- be: レスのBE（character）
- content: レスの内容（character）なお、改行はbr_charで指定した文字で表されます。

なお、元のレスの投稿日時が"2021/1/1 01:23:45.67"のようにミリ秒まで存在する場合、以下のようにすると、datetimeがミリ秒を含んだPOSIXctの列になります。

```{r,eval=FALSE}
df <- read_dat(file,br_char="[br]",encoding="Shift-JIS")
options(digits.secs=2)
df <- df %>% 
  mutate(datetime=as.POSIXct(datetime,format="%Y/%m/%d %H:%M:%OS"))
```

2個以上のファイルパスを与えることはできません。2個以上のファイルパスを与えたい場合には、purrr::map_dfrなどを用いてください。読み込みたいdatファイルが大量にある場合は、furrr::future_map_dfrなどを用いると、並列化によって高速に読み込めます。

```{r,eval=FALSE}
file_path <- c("foo.dat","bar.dat")
map_dfr(file_path,~read_dat(file=.x,br_char="[br]",encoding="Shift-JIS"))
```

### unescape_character_reference

文字列ベクトルの各要素の中に含まれる文字参照（character reference）をunescapeする関数です。
